【裁判字號】    95,訴,3159
【裁判日期】    950814
【裁判案由】    返還不當得利
【裁判全文】
臺灣臺北地方法院民事判決              95年度訴字第3159號
原      告  丙○○
訴訟代理人  丁○○
被      告  乙○○
            甲○○
共      同
訴訟代理人  簡維能律師
            陳美華律師
            楊政雄律師
上列當事人間請求返還不當得利事件，本院於民國95年7月31日
言詞辯論終結，判決如下：
    主      文
原告之訴及假執行聲請均駁回。
訴訟費用由原告負擔。
    事實及理由
一、查，原告起訴主張其所有坐落台北市○○段○○段102地號土
    地（下稱系爭土地），遭被告架設水塔無權占有使用系爭土
    地，致其受有無法使用系爭土地之損害，爰依不當得利法律
    關係，提起本訴等情（見本院卷第4頁）。嗣於本院審理中
    ，變更起訴事實為被告架設鐵皮圍牆，致伊無法使用土地而
    受有損害乙節，但因原告變更起訴事實已與原起訴請求之基
    礎事實不同（見本院卷第83頁），並會妨礙被告之攻擊與防
    禦，且被告不同意原告之變更（見本院卷第83頁反面），核
    與民事訴訟法第255條第1項但書各款及第256條規定不符，
    不應准許。故本院仍應就原告原起訴主張事實為審理範圍，
    合先陳明。
二、原告主張：伊所有系爭土地遭被告架設水塔占有，致伊受有
    無法使用系爭土地損害，計新台幣（下同）445,664元（自
    93年5月21日至95年5月21日止）。爰依不當得利法律關係，
    提起本訴等情。並於本院聲明：(一)被告應連帶給付原告445,
    664元（原告原請求被告應自93年5月21日起至遷讓返還系爭
    土地日止，按月連帶賠償其64,600元；嗣於本院審理中，減
    縮起訴聲明如上〈見本院卷第62頁〉，核與民事訴訟法第25
    5條第1項第3款規定相符）。(二)願供擔保請准宣告假執行。
三、被告則以：伊等並未於系爭土地內架設水塔而無權占有系爭
    土地，致原告無法受有無法使用系爭土地之損害，故原告提
    起本訴為無理由等語，資為抗辯。並於本院聲明：(一)原告之
    訴及假執行聲請均駁回。(二)如受不利之判決，願供擔保請准
    宣告免為假執行。
四、查，系爭土地為原告所有乙節，有卷附土地謄本可憑（見本
    院卷第9頁），並為被告所不爭執，堪信為真。是本件應審
    究者為被告是否於系爭土地內架設水塔，致原告受有無法使
    用系爭土地之損害？經查：
(一)、原告主張被告所架設之水塔，並非位於原告所有之系爭土地
    內，而係坐落於同段第89-2地號內乙節，業經本院另案（即
    95年度訴字第2586號請求拆屋還地事件）至現場履勘屬實（
    見本院卷第71至73頁之勘驗筆錄影本），並經囑託台北市松
    山地政事務所製有土地複丈成果圖在卷可稽（見本院卷第74
    頁），足證，系爭水塔並未占有原告所有系爭土地甚明。
(二)、依上說明，系爭水塔既未占有系爭土地，則原告主張被告於
    系爭土地內架設水塔，致其受有無法使用系爭土地之損害云
    云，要無可取。
五、從而，原告依據不當得利之法律關係，訴請被告應連帶給付
    其445,664元，為無理由，應予駁回。又原告之訴既經駁回
    ，則其假執行之聲請即失所附麗，應併予駁回。
六、本件事證已臻明確，兩造其餘攻擊或防禦方法，經本院審酌
    後，認均與本件之結論無涉，茲不再一一論述，併予敘明。
七、據上論結，本件原告之訴為無理由，依民事訴訟法第78條，
    判決如主文。
中    華    民    國    95    年    8     月    14    日
                  民事第一庭    法  官  楊絮雲
以上正本係照原本作成
如對本判決上訴，須於判決送達後20日內向本院提出上訴狀
中    華    民    國    95    年    8     月    14    日
                                書記官  高秋芬


司法院資訊處製作；財團法人民間司法改革基金會備份。
